【裁判字號】    98,抗,113
【裁判日期】    981221
【裁判案由】    聲請定其應執行刑
【裁判全文】
臺灣高等法院花蓮分院刑事裁定           98年度抗字第113號
抗  告  人
即  被  告  甲○○
上列抗告人因檢察官聲請定應執行刑案件，不服臺灣臺東地方法
院中華民國98年11月25日98年度聲字第533號刑事裁定（聲請案
號：臺灣臺東地方法院檢察署98年度執聲字第461號），提起抗
告，本院裁定如下：
    主  文
抗告駁回。
    理  由
一、本件抗告意旨略以：抗告人所犯如抗告狀後附之檢察官執行
    指揮書所載5案，除第4案易服勞役外，餘均符合數罪併罰之
    要件，原聲請人僅就第2、5兩案聲請原審法院定應執行刑，
    徒浪費司法資源，有違抗告人權益；又狀載第2案所犯強盜
    罪所持用以強盜之槍枝，即為狀載第3案中槍砲罪部分所查
    獲槍枝，雖經分別論罪，但兩案實有刑法修正前之方法結果
    牽連關係，請求併予審酌，並重定應執行刑云云。
二、按裁判確定前犯數罪者，併合處罰之；數罪併罰，分別宣告
    其罪之刑，若宣告多數有期徒刑者，於各刑中之最長期以上
    ，各刑合併之刑期以下，定其刑期。但不得逾30年，刑法第
    50條、第51條第5款，分別定有明文。又數罪併罰，有2裁判
    以上者，依第51條之規定，定其應執行之刑，同法第53條亦
    規定甚明。是以檢察官聲請定應執行之刑之數罪，符合前開
    刑法第50條規定在裁判確定前所犯者，即屬合法，原審法院
    依檢察官聲請，就抗告人所犯如原裁定附表編號1、2所示之
    強盜罪及妨害自由罪，合併定應執行刑為有期徒刑9年8月，
    經核與前開刑法第50條、第51條第5款、第53條之規定意旨
    並無牴觸，亦未違反定應執行刑之內部性界限及外部性界限
    ，洵稱妥適，應予維持。抗告人所稱應將其所犯各罪全部於
    本件一併定應執行刑，方屬適法云云，惟查，倘如抗告人所
    稱其所犯各罪除狀載第4案外，均合於數罪併罰而得合併定
    應執行刑，仍應由抗告人向檢察官提出聲請，方屬正辦，非
    屬本件抗告法院所得審究之範圍。另抗告人所稱其先前所犯
    槍砲罪中查獲之槍枝與強盜罪中所持用之槍枝相同，有方法
    、結果之牽連關係云云，係原刑事案件承審法官於審理時所
    需考量、認定之事項，非屬本件定執行刑裁定所應斟酌者，
    本院亦無從於本件聲請更予審酌兩案是否有實體上之牽連犯
    關係。綜上所述，本件抗告並無理由，應予駁回。
據上論斷，應依刑事訴訟法第412條，裁定如主文。
中    華    民    國    98    年    12    月    21    日
                      刑事庭    審判長法  官 謝志揚
                                      法  官 劉雪惠
                                      法  官 張健河
以上正本證明與原本無異。
如不服本裁定，應於裁定送達後5日內向本院提出再抗告狀。再
抗告書狀，並應敘述抗告之理由。
中    華    民    國    98    年    12    月    21    日
                                      書記官 徐文彬


司法院資訊處製作；財團法人民間司法改革基金會備份。
